【裁判字號】    90,易,3390
【裁判日期】    901211
【裁判案由】    傷害
【裁判全文】
臺灣高雄地方法院刑事判決                          九十年度易字第三三九號
    公  訴  人  臺灣高雄地方法院檢察署檢察官
    被      告  甲○○
    指定辯護人  本院公設辯護人丙○○
右列被告因傷害案件，經檢察官提起公訴（九十年度偵字第一一五二號），本院判
決如左：
    主  文
甲○○傷害人之身體，因而致人於重傷，處有期徒刑肆年。
    事  實
一、甲○○於民國九十年四月十四日中午十二時許，在高雄市小港區○○○路二一六
    號前，因細故與乙○○發生口角，甲○○竟基於傷害之犯意，持路邊撿拾之圓鍬
    柄毆擊乙○○之臉部，致乙○○受有左眼球破裂合併玻璃體出血及視網膜剝離等
    傷害（乙○○之右眼先前即已失明），並因受傷程度嚴重而導致其左眼喪失視力
    之加重結果。
二、案經乙○○訴由高雄市政府警察局小港分局移送臺灣高雄地方法院檢察署檢察官
    偵查起訴。
    理  由
一、訊據被告甲○○固不否認有於右揭時地持圓鍬柄毆擊告訴人之傷害事實，惟矢口
    否認有傷害致重傷罪嫌，辯稱：當天我是因喝醉酒，就隨手拿圓鍬打他，我不知
    道我是打到他哪裡，也不知道會把他眼睛打瞎云云。經查：
（一）右揭事實業據告訴人乙○○指訴明確，並有高雄榮民總醫院診斷證明書三紙在
      卷可憑，參以被告於警訊及偵查中均自承：因敬酒問題與告訴人發生口角，一
      時生氣遂持圓鍬毆打告訴人等情，應認告訴人之指訴可採。另經本院函詢醫院
      之結果，其覆稱：告訴人於九十年四月十五日住院接受手術，據病歷記載當時
      左眼球破裂，視力也無光感，經手術將眼球縫合，又於同年五月十一日接受玻
      璃體切除術，由於受傷程度嚴重，術前已無光感，因此已無恢復視力之可能等
      語，有行政院國軍退除官兵輔導委員會高雄榮民總醫院病歷資料查詢函覆表一
      份在卷可參。
（二）次查，被告於警訊及偵查中，均未提及其案發當時已酒醉致不知人事之情形，
      且表示係因敬酒問題與告訴人發生口角、相互叫罵，因一時生氣才拿圓鍬打告
      訴人等語，已如前述，從而，其於本院審理時始辯稱：當時已喝醉酒，不知打
      到告訴人哪裡云云，不足採信，再者，臉部係人體重要器官眼睛之位置所在，
      被告既持圓鍬重擊告訴人臉部，對於可能致告訴人眼睛失明一節，顯非無預見
      之可能，從而被告辯稱：未預見告訴人左眼喪失視力之結果云云，亦不足憑採
      。綜上所述，本案事證明確，被告犯行堪以認定。
二、查告訴人之左眼因被告之行為而受傷嚴重，致喪失視力並已屬不能回復一節，已
    如前述，足徵告訴人之左眼視能已達毀敗程度，其所受傷害係屬刑法第十條第四
    項第一款「毀敗一目視能」之重傷害。是以核被告所為，係犯刑法第二百七十七
    條第二項後段之傷害致重傷罪，公訴人認被告係犯同條第一項之普通傷害罪一節
    ，容有未洽，惟起訴之社會基本事實同一，應依法變更起訴法條。審酌被告僅因
    細故即持圓鍬毆打告訴人，致造成一眼視能喪失之重傷害，惡性非輕，犯後復否
    認犯行，態度不佳，迄今未賠償告訴人所受之損害等一切情狀，量處如主文所示
    之刑。
據上論斷，應依刑事訴訟法第二百九十九條第一項前段，第三百條，刑法第二百七十
七條第二項後段，判決如主文。
本案經檢察官陳淑雲到庭執行職務。
中      華      民      國      九十      年      十二    月    十一    日
                                  臺灣高雄地方法院刑事第六庭
                                      法  官周  玉  群
右正本證明與原本無異。
如不服本判決，應於判決送達後十日內，向本院提出上訴狀。
                                      書記官  黃  英  彥
中      華      民      國      九十      年      十二    月    十二    日
附錄本案判決論罪科刑法條：
刑法第二百七十七條：
  傷害人之身體或健康者，處三年以下有期徒刑，拘役或一千元以下罰金。
  犯前項之罪，因而致人於死者，處無期徒或七年以上有期徒刑，致重傷者，處三年
  以上、十年以下有期徒刑。


司法院資訊處製作；財團法人民間司法改革基金會備份。
